# 民营公司变更为中外合资公司后的审计期间问题在线等

提问人：mckoken 时间：2011-01-07 08:23:38
有这么一家民营工资 后出让股份变成中外合资有限公司了 中外合资有限公司正式成立时在 6 月 1 号开始, 那么年底审计的时候的审计期间 要怎么确定啊 就审计 6 月 1 日到 12 月 31 日的帐吗
原民营公司的帐直接延续到了合资公司

回答人：chenyiwei
这种情况下，虽然企业性质发生了变化，但是会计主体是延续的。审计报告后附的财务报表仍应为全年的财务报表。